---
title: "R ggplot2 作图练习"
author: "Chris Qi"
date: "9/5/2018"
output: html_document
---

```{r setup, include=FALSE}
knitr::opts_chunk$set(echo = TRUE)
tutorial::go_interactive()
```


```{r}
# A scatter plot has been made for you
ggplot(mtcars, aes(x = wt, y = disp)) +
  geom_point()
```

```{r}
# 用不同颜色的散点来区分不同排量的车
ggplot(mtcars, aes(x = wt, y = mpg, col = disp)) +
  geom_point()
```

```{r}
# 用不同大小的散点来区分不同排量的车
ggplot(mtcars, aes(x = wt, y = mpg, size = disp)) +
  geom_point()
```

```{r}
#这行代码出现错误提示，为什么，是代码错了吗？
ggplot(mtcars, aes(x = wt, y = mpg, shape =disp)) +
  geom_point()
```

```{r}
# Explore the diamonds data frame with str()
str(diamonds)
```

```{r}
# Add geom_point() with +
ggplot(diamonds, aes(x = carat, y = price))+
geom_point()
```

```{r}
# Add geom_point() and geom_smooth() with +
ggplot(diamonds, aes(x = carat, y = price)) + 
geom_point() + 
geom_smooth()
```

来探索一下各种geom组合
```{r}
# 1 - The plot you created in the previous exercise
ggplot(diamonds, aes(x = carat, y = price)) +
  geom_point() +
  geom_smooth()
```

```{r}
# 2 - Copy the above command but show only the smooth line
ggplot(diamonds, aes(x = carat, y = price))  +
  geom_smooth()
```

```{r}
# 3 - Copy the above command and assign the correct value to col in aes()
ggplot(diamonds, aes(x = carat, y = price, color = clarity))  +
  geom_smooth()
```

```{r}
# 4 - Keep the color settings from previous command. Plot only the points with argument alpha.
ggplot(diamonds, aes(x = carat, y = price, color = clarity))  +
  geom_point(alpha = 0.4)
```

进一步理解ggplot的语法，作出精致的图
```{r}
# 先画一个底图，命名为dia_plot
dia_plot <- ggplot(diamonds, aes(x = carat, y = price))

# 用 geom_point()加一层点
dia_plot + geom_point()

# 修饰点层，加颜色区分不同透明度
dia_plot + geom_point(aes(color = clarity))
```

继续探索，添加拟合曲线geom_smooth()，关闭置信区间
```{r}
# 1 - The dia_plot object has been created for you
dia_plot <- ggplot(diamonds, aes(x = carat, y = price))

# 2 - Expand dia_plot by adding geom_point() with alpha set to 0.2
dia_plot <- dia_plot + geom_point(alpha=0.2)

# 3 - Plot dia_plot with additional geom_smooth() with se set to FALSE
dia_plot + geom_smooth(se = FALSE)

# 4 - Copy the command from above and add aes() with the correct mapping to geom_smooth()
dia_plot + geom_smooth(aes(col = clarity), se = FALSE)
```

基本作图 vs. ggplot2作图

```{r}
# Convert cyl to factor (don't need to change)
mtcars$cyl <- as.factor(mtcars$cyl)

# Example from base R (don't need to change)
plot(mtcars$wt, mtcars$mpg, col = mtcars$cyl)
abline(lm(mpg ~ wt, data = mtcars), lty = 2)
lapply(mtcars$cyl, function(x) {
  abline(lm(mpg ~ wt, mtcars, subset = (cyl == x)), col = x)
  })
legend(x = 5, y = 33, legend = levels(mtcars$cyl),
       col = 1:3, pch = 1, bty = "n")
```

```{r}
# Plot 1: add geom_point() to this command to create a scatter plot
ggplot(mtcars, aes(x = wt, y = mpg, col = cyl)) +
  geom_point()  # Fill in using instructions Plot 1

# Plot 2: include the lines of the linear models, per cyl
ggplot(mtcars, aes(x = wt, y = mpg, col = cyl)) +
  geom_point() + # Copy from Plot 1
  geom_smooth(method = "lm", se = FALSE)  # Fill in using instructions Plot 2

# Plot 3: include a lm for the entire dataset in its whole
ggplot(mtcars, aes(x = wt, y = mpg, col = cyl)) +
  geom_point() + # Copy from Plot 2
  geom_smooth(method = "lm", se = FALSE)+ # Copy from Plot 2
  geom_smooth(aes(group = 1), method = "lm", se = FALSE, linetype = 2)   # Fill in using instructions Plot 3
```

使用geom_bar()绘制柱状图，调用position的三种不同参数
```{r}
# The base layer, cyl.am, is available for you
# Add geom (position = "stack" by default)
cyl.am <- ggplot(mtcars, aes(x = factor(cyl), fill = factor(am)))
cyl.am +
  geom_bar()
```

```{r}
# Fill - show proportion
cyl.am + 
  geom_bar(position = "fill")  
```

```{r}
# Dodging - principles of similarity and proximity
cyl.am +
  geom_bar(position = "dodge") 
```

```{r}
# Clean up the axes with scale_ functions
val = c("#E41A1C", "#377EB8")
lab = c("Manual", "Automatic")
cyl.am +
  geom_bar(position = "dodge") +
  scale_x_discrete("Cylinders") + 
  scale_y_continuous("Number") +
  scale_fill_manual("Transmission", 
                    values = val,
                    labels = lab) 
```

数据点太多，一坨坨的颜色，怎么破？
```{r}
# Scatter plot: carat (x), price (y), clarity (color)
ggplot(diamonds,aes(x=carat,y=price,col=clarity))+
geom_point()
```

```{r}
#修改透明度
# Adjust for overplotting
ggplot(diamonds,aes(x=carat,y=price,col=clarity))+
geom_point(alpha=0.5)
```

```{r}
#透明度，重量，价格
# Scatter plot: clarity (x), carat (y), price (color)
ggplot(diamonds,aes(x=clarity,y=carat,col=price))+
geom_point(alpha=0.5)
```

```{r}
# Dot plot with jittering
ggplot(diamonds,aes(x=clarity,y=carat,col=price))+
geom_point(alpha=0.5,position = "jitter")
```

```{r}
#Data Visualization 3
library(ggplot2)
```

```{r}
#先传入数据集，然后是美学相关的层
ggplot(airquality, aes(Wind, Temp))
```

```{r}
#再加几何客体层
ggplot(airquality, aes(y=Wind, x=Temp))+
  geom_point()
```

```{r}
plot(airquality$Wind, airquality$Temp)
```


```{r}
#进一步修饰几何客体，颜色，透明度，大小
ggplot(airquality, aes(Wind, Temp))+
  geom_point(color="steelblue",alpha=0.4, size=3)
```

```{r}
#每个月用不同的颜色来表示
#将月份赋予颜色
#然后用美学属性的函数画出来
ggplot(airquality, aes(Wind, Temp))+
  geom_point(aes(color=factor(Month)),alpha=0.4, size=2)
```

```{r}
#添加统计信息层
ggplot(airquality, aes(Wind, Temp))+
  geom_point()+
  geom_smooth() #几何客体
```


```{r}
ggplot(airquality, aes(Ozone, Temp))+
  geom_point()+
  stat_smooth() #独立加统计信息，完全一样
```

```{r}
ggplot(airquality, aes(Wind, Temp))+
  stat_smooth() #可以没有点层
```

```{r}
ggplot(airquality, aes(Wind, Temp))+
  stat_smooth(method="lm") #自行设计：线性               
```

```{r}
ggplot(airquality, aes(Wind, Temp))+
  stat_smooth(method="lm", se=FALSE) #自行设计：线性，无置信区间               
```

```{r}
#给每个月份拟合一条回归线
ggplot(airquality, aes(Wind, Temp))+
  stat_smooth(method="lm", se=FALSE, aes(color=factor(Month)))
```

```{r}
#等效操作

ggplot(airquality, aes(Wind, Temp,col=factor(Month)))+
  stat_smooth(method="lm", se=FALSE)
```

```{r}
#基于整体数据进行拟合，group=1
ggplot(airquality, aes(Wind, Temp,
                       col=factor(Month),group=1))+
  stat_smooth(method="lm", se=FALSE)
```

```{r}
ggplot(airquality, aes(Wind, Temp,
                       col=factor(Month),group=1))+
  geom_point()+ #颜色还是在起作用，在点层  
  stat_smooth(method="lm", se=FALSE)
```

```{r}
ggplot(airquality, aes(Wind, Temp,
                       col=factor(Month)))+
  geom_point()+   
  stat_smooth(method="lm", se=FALSE,aes(group=1))
```

```{r}
#group 在统计层，允许我们继续添加统计层，并且按每个月拟合
ggplot(airquality, aes(Wind, Temp,
                       col=factor(Month)))+
  geom_point()+   
  stat_smooth(method="lm", se=FALSE,aes(group=1))+
  stat_smooth(method="lm", se=FALSE)  
```

```{r}
#使用scale color menu 来控制颜色
#加载颜色包
library(RColorBrewer)
```

```{r}
#从Daerk2中选5个颜色，外加黑色
myColors<-c(brewer.pal(5,"Dark2"), "black")
#看一看dark2是哪5种颜色
display.brewer.pal(5,"Dark2")
```

```{r}
#复制前一条代码，添加scale_color_manual
ggplot(airquality, aes(Wind, Temp,
                       col=factor(Month)))+
  geom_point()+   
  stat_smooth(method="lm", se=FALSE,aes(group=1,col="all"))+
  stat_smooth(method="lm", se=FALSE)+
  scale_color_manual("Month", values=myColors)
```

```{r}
#不同月份画在不同面板上
ggplot(airquality, aes(Wind, Temp,
                       col=factor(Month)))+
  geom_point()+ 
# stat_smooth(method="lm", se=FALSE,aes(group=1,col="all"))+
  stat_smooth(method="lm", se=FALSE)+
  scale_color_manual("Month", values=myColors)+
  facet_grid(.~Month)
```

```{r}
#改变与数据无关的主题背景
ggplot(airquality, aes(Wind, Temp,
                       col=factor(Month)))+
  geom_point()+   
  stat_smooth(method="lm", se=FALSE)+
  scale_color_manual("Month", values=myColors)+
  facet_grid(.~Month)+
  theme_classic()
```

###拓展内容

绘图颜色
```{r}

#colorRamp 用法
pal<-colorRamp(c("red", "blue")) #代表两个极端颜色
pal(0) #显示RGB对应值
pal(1)
pal(0.5) #混合颜色
```

```{r}
pal(seq(0,1,len=10))
```

```{r}
#colorRampPalette用法
pal<-colorRampPalette(c("red", "yellow")) #代表两个极端颜色
#返回的是颜色的16进制显示,不再是0-1之间数值
pal(1)
pal(2)
pal(15) # 返回15个颜色，red开始，yellow结束，其他在之间
```

install.packages("RColorBrewer")
```{r}
library(RColorBrewer)
```

```{r}
#如何结合RColorBrewer与colorRampPalette
cols<-brewer.pal(3,"Greens")
pal<-colorRampPalette(cols)
image(volcano,col=pal(20)) # 3个(绿)颜色端点，取值20个
```

```{r}
display.brewer.pal(3,"Greens")

display.brewer.pal(3,"Purples")
#我们学习了调色板，希望大家能用它作出高大上的图
```

小试牛刀
install.packages("car")
```{r}
library(car)
ggplot(Vocab, aes(x = education, fill = factor(vocabulary))) +
  geom_bar(position = "fill") +
  scale_fill_brewer() #默认的只有9种颜色，不够用，怎么办？
```

```{r}
# Definition of a set of blue colors
blues <- brewer.pal(9, "Blues") # from the RColorBrewer package

# 1 - Make a color range using colorRampPalette() and the set of blues
blue_range <- colorRampPalette(blues)

# 2 - Use blue_range to adjust the color of the bars, use scale_fill_manual()
ggplot(Vocab, aes(x = education, fill = factor(vocabulary))) +
  geom_bar(position = "fill") +
  scale_fill_manual(values = blue_range(11))
```


图形设备
默认使用屏幕设备
生成pdf
```{r}
pdf(file="myfig.pdf") 
with (airquality, plot(Wind, Temp,
                       main="Wind and Temp in NYC"))
dev.off()
```

生成png
```{r}
with (airquality, plot(Wind, Temp,
                       main="Wind and Temp in NYC"))
dev.copy(png,file="mycopy.png")
dev.off()
```

install.packages("carData")
install.packages("rgl")

```{r}
#3-D, picture 1
library(car)
scatter3d(prestige ~ income + education, id.n=3, data=Duncan)
```

```{r}
#3-D, picture 2
scatter3d(wt ~ hp+ mpg, id.n=3, data=mtcars)
```

使用jitter（错位），处理大量数据点造成的重叠问题
```{r}
# Scatter plot: clarity (x), carat (y), price (color)
ggplot(diamonds,aes(x=clarity,y=carat,col=price))+
geom_point()

# Dot plot with jittering
ggplot(diamonds,aes(x=clarity,y=carat,col=price))+
geom_point(position = "jitter")

#Another way
ggplot(diamonds,aes(x=clarity,y=carat,col=price))+
geom_jitter()
```

position:
在条形图中，使用不同的position来绘制不同的直方图，共有三种stack(默认)，fill, dodge
以mtcars数据为例，手动挡自动挡vs.气缸数量
```{r}
mtcars$am<-as.factor(mtcars$am)
# Draw a bar plot of cyl, filled according to am
ggplot(mtcars, aes(x = cyl, fill =am)) +
  geom_bar()

# Change the position argument to stack
ggplot(mtcars, aes(x = cyl, fill =am)) +
  geom_bar(position="stack")


# Change the position argument to fill
ggplot(mtcars, aes(x = cyl, fill =am)) +
  geom_bar(position="fill")


# Change the position argument to dodge
ggplot(mtcars, aes(x = cyl, fill =am)) +
  geom_bar(position="dodge")
```
直方图错位，半透明
```{r}
# 1 - The last plot form the previous exercise
ggplot(mtcars, aes(x = cyl, fill = am)) +
  geom_bar(position = "dodge")

# 2 - Define posn_d with position_dodge()
posn_d <- position_dodge(0.2)

# 3 - Change the position argument to posn_d
ggplot(mtcars, aes(x = cyl, fill = am)) +
  geom_bar(position = posn_d)

# 4 - Use posn_d as position and adjust alpha to 0.6
ggplot(mtcars, aes(x = cyl, fill = am)) +
  geom_bar(position = posn_d, alpha = 0.6)
```



案例分析：
泰坦尼克生还者数据

* 主要使用直方图

* 可以是`count`(默认设置)

* 也可以是`比例`，使用`fill`的美学属性


看一看有多少幸存者，有多少遇难者？
```{r ex="test1", type="pre-exercise-code"}
library(ggplot2)
titanic <- read.csv('https://www.dropbox.com/s/8ow74rzp6rka8q9/titanic.csv?dl=1')
titanic<-as.data.frame(titanic)
titanic$Sex=factor(titanic$Sex)
titanic$Pclass=factor(titanic$Pclass)
titanic$Sex=factor(titanic$Sex)
titanic$Pclass=factor(titanic$Pclass)
titanic$Survived=factor(titanic$Survived)
```

先看看都有写什么变量
```{r ex="test1", type="sample-code"}
str(titanic)
#
```

```{r ex="test1", type="solution"}
ggplot(titanic, aes(x = Survived)) +
  geom_bar(position = "dodge")

```


男女分布, 看着该船上性别比例？
```{r ex="test2", type="pre-exercise-code"}
library(ggplot2)
titanic <- read.csv('https://www.dropbox.com/s/8ow74rzp6rka8q9/titanic.csv?dl=1')
titanic<-as.data.frame(titanic)
titanic$Sex=factor(titanic$Sex)
titanic$Pclass=factor(titanic$Pclass)
titanic$Survived=factor(titanic$Survived)
```

```{r ex="test2", type="sample-code"}
library(ggplot2)
#

```


```{r ex="test2", type="solution"}
ggplot(titanic, aes(x = Sex)) +
  geom_bar(position = "dodge")

```

船舱分布，看一看每一个等级的船舱分别有多少人
```{r ex="test3", type="pre-exercise-code"}
library(ggplot2)
titanic <- read.csv('https://www.dropbox.com/s/8ow74rzp6rka8q9/titanic.csv?dl=1')
titanic<-as.data.frame(titanic)
titanic$Sex=factor(titanic$Sex)
titanic$Pclass=factor(titanic$Pclass)
titanic$Survived=factor(titanic$Survived)
```

```{r ex="test3", type="sample-code"}
library(ggplot2)

```


```{r ex="test3", type="solution"}
library(ggplot2)

ggplot(titanic, aes(x = Pclass)) +
  geom_bar(position = "dodge")

```


看一看，不同性别的乘客在不同船舱的分布是否平均？
```{r ex="test4", type="pre-exercise-code"}
library(ggplot2)
titanic <- read.csv('https://www.dropbox.com/s/8ow74rzp6rka8q9/titanic.csv?dl=1')
titanic<-as.data.frame(titanic)
titanic$Sex=factor(titanic$Sex)
titanic$Pclass=factor(titanic$Pclass)
titanic$Survived=factor(titanic$Survived)
```

```{r ex="test4", type="sample-code"}
library(ggplot2)
ggplot()
```

```{r ex="test4", type="solution"}

ggplot(titanic, aes(x = Pclass, fill = Sex)) +
  geom_bar(position = "dodge")

```

生还者特征描述
谁更容易生还，男士，女士？
```{r ex="test5", type="pre-exercise-code"}
library(ggplot2)
titanic <- read.csv('https://www.dropbox.com/s/8ow74rzp6rka8q9/titanic.csv?dl=1')
titanic<-as.data.frame(titanic)
titanic$Sex=factor(titanic$Sex)
titanic$Pclass=factor(titanic$Pclass)
titanic$Survived=factor(titanic$Survived)
```

```{r ex="test5", type="sample-code"}
#
```

```{r ex="test5", type="solution"}
ggplot(titanic, aes(x = Sex, fill = Survived )) +
  geom_bar(position = "fill")
```

谁更容易生还，头等舱的？
```{r ex="test6", type="pre-exercise-code"}
library(ggplot2)
titanic <- read.csv('https://www.dropbox.com/s/8ow74rzp6rka8q9/titanic.csv?dl=1')
titanic<-as.data.frame(titanic)
titanic$Sex=factor(titanic$Sex)
titanic$Pclass=factor(titanic$Pclass)
titanic$Survived=factor(titanic$Survived)
```

```{r ex="test6", type="sample-code"}
#
```

```{r ex="test6", type="solution"}
ggplot(titanic, aes(x = Pclass, fill = Survived)) +
  geom_bar(position = "fill")

```

综合上面的信息，是不是头等舱的女士更容易生还？我们来验证一下：
```{r ex="test7", type="pre-exercise-code"}
library(ggplot2)
titanic <- read.csv('https://www.dropbox.com/s/8ow74rzp6rka8q9/titanic.csv?dl=1')
titanic<-as.data.frame(titanic)
titanic$Sex=factor(titanic$Sex)
titanic$Pclass=factor(titanic$Pclass)
titanic$Survived=factor(titanic$Survived)
```

```{r ex="test7", type="sample-code"}
#
```

```{r ex="test7", type="solution"}
library(ggplot2)
ggplot(titanic, aes(x = Sex, fill = Survived)) +
  geom_bar(position = "fill")+
  facet_grid(.~Pclass)  
```

