---
title: "R 第四次课作业"
author: "Jason Zhu"
date: "09/30/2018"
output: html_document
---

```{r setup, include=FALSE}
knitr::opts_chunk$set(echo = TRUE)
tutorial::go_interactive()
```
Q1:

用args（）和？（）了解strsplit（）函数


```{r ex="circle", type="sample-code"}
# you can do it!

```

```{r ex="circle", type="solution"}
args(strsplit)
?args(strsplit)
```

Q2:

用args（）和？（）了解tolower（）函数
```{r ex="airquality", type="sample-code"}
# you can do it!
```

```{r ex="airquality", type="solution"}
args(tolower)
?args(tolower)
```


Q3:

输入jason和chris两个男神导师和两位美女助教的最大特点，命名为personality
你可以直接复制：personality <- c("JASON:RICH","CHRIS:INTELLIGENT","LILY:PASSINATE","ODELIA:HAPPY")
用你刚了解的strsplit（）函数，把personality拆分成list的形式，并命名为personality2
最后用apply（）函数把刚才的list里面的每一个字母都变成小写的


```{r ex="teacher", type="sample-code"}
# This one is not very easy, try your best:

```

```{r ex="teacher", type="solution"}
personality <- c("JASON:RICH","CHRIS:INTELLIGENT","LILY:PASSINATE","ODELIA:HAPPY")
personality2<-strsplit(personality,split=',')
sapply(personality2,tolower)
lapply(personality2,tolower)
```


Q4: 
你在帮杂货店老王卖饮料，以下是本周7天每天卖的饮料的瓶数：

coke<-c(5,7,12,3,8,10,6)

beer<-c(9,15,6,7,3,18,25)

自创一个叫做absolute_deviate的函数，算出本周每天两种饮料的销售量差的绝对值，你可以用abs（）得到绝对值。记得设计完公式后拿coke和beer进行检验哦！


```{r ex="teacher1", type="sample-code"}
# Just do it!
coke<-c(5,7,12,3,8,10,6)
beer<-
```

```{r ex="teacher1", type="solution"}

coke<-c(5,7,12,3,8,10,6)
beer<-c(9,15,6,7,3,18,25)

absolute_deviation<-function(x,y){
  abs(x-y)
}

absolute_deviation(coke,beer)

```
