---
title: "R 第6次课作业"
author: "Jason Zhu"
date: "10/05/2018"
output: html_document
---

```{r setup, include=FALSE}
knitr::opts_chunk$set(echo = TRUE)
tutorial::go_interactive()
```
国庆节的最后一天，你收到了澳大利亚某气象局的offer，在你上班的第一天，老板Jason把你叫到了办公室，布置了一个神秘任务。原来，Jason正在闷声发大财，默默的在一年内收集了澳大利亚Canberra当地2007年一整年的天气数据。作为Data Maniac的荣誉学员，你需要：

Q1：

我们已经在后台加载了这个名为 'weather' 的数据。用你这几节课学到的方法，你需要快速的了解数据结构（观测值/变量个数，变量性质等）；

```{r ex="ex1", type="pre-exercise-code"}
weather<- read.csv("https://www.dropbox.com/s/y7rf8f98l2mxifk/weather.csv?dl=1")
```

```{r ex="ex1", type="sample-code"}
# you can do it!

```

```{r ex="ex1", type="solution"}
weather
str(weather)
names(weather)

```

Q2：

你发现这个数据集中的’RainTomorrow’变量很有意思，你想到这个变量是否和‘Sunshine’以及‘Rainfall’这两个变量是否有某种不可告人的关系，为了更好得分析，你需要用课上学到的dplyr包中的某种方法只留下以下4个变量，‘Date’，‘Rainfall’，‘Sunshine’, ‘RainTomorrow’。并且将其命名为weather_cut；

```{r ex="ex2", type="pre-exercise-code"}
weather<- read.csv("https://www.dropbox.com/s/y7rf8f98l2mxifk/weather.csv?dl=1")
```

```{r ex="ex2", type="sample-code"}
library(dplyr)

```

```{r ex="ex2", type="solution"}
library(dplyr)
weather_cut<-weather%>%select(1,5,7,24)
weather_cut
```

Q3：为了更好的了解‘RainTomorrow‘和’Sunshine‘两个变量的关系，用tidyr包的spread函数将’RainTomorrow‘的两个值’Yes’和‘No’变成两个变量，填充在这两个新变量下的是原来变量’Sunshine‘的值。如果成功，你可以看到新的数据集的前六行为。讲这个新的数据集命名为weather_forecast;

```{r ex="ex3", type="pre-exercise-code"}
weather<- read.csv("https://www.dropbox.com/s/y7rf8f98l2mxifk/weather.csv?dl=1")
```

```{r ex="ex3", type="sample-code"}
library(dplyr)
library(tidyr)
weather_cut<-weather%>%select(1,5,7,24)


```

```{r ex="ex3", type="solution"}
library(dplyr)
library(tidyr)
weather_cut<-weather%>%select(1,5,7,24)
weather_forecast<-spread(weather_cut,RainTomorrow,Sunshine)
head(weather_forecast)

```

Q4: 分析完毕后，你想把weather_forecast恢复成原样，于是你需要用tidyr包的gather函数把它变回去，结果的前六行如下：

Date Rainfall   No Yes
1  2007-11-01      0.0   NA 6.3
2  2007-11-02      3.6   NA 9.7
3  2007-11-03      3.6   NA 3.3
4  2007-11-04     39.8   NA 9.1
5  2007-11-05      2.8 10.6  NA
6  2007-11-06      0.0  8.2  NA

```{r ex="ex4", type="pre-exercise-code"}
weather<- read.csv("https://www.dropbox.com/s/y7rf8f98l2mxifk/weather.csv?dl=1")
```

```{r ex="ex4", type="sample-code"}
#
library(dplyr)
library(tidyr)
weather_cut<-weather%>%select(1,5,7,24)

weather_forecast<-spread(weather_cut,RainTomorrow,Sunshine)

```

```{r ex="ex4", type="solution"}
library(dplyr)
library(tidyr)
weather_cut<-weather%>%select(1,5,7,24)

weather_forecast<-spread(weather_cut,RainTomorrow,Sunshine)

weather_cut<-gather(weather_forecast,RainTomorrow,Sunshine,3:4)
head(weather_cut)

```


Q5：你发现weather_forecast数据集中有很多的NA，你需要用课上学习的方法（any(is.na())找到‘Yes‘和’No’两个变量中确认是否有NA，并且用summary函数找到这两个变量中的NA的数量；

```{r ex="ex5", type="pre-exercise-code"}
weather<- read.csv("https://www.dropbox.com/s/y7rf8f98l2mxifk/weather.csv?dl=1")
```

```{r ex="ex5", type="sample-code"}
library(dplyr)
library(tidyr)

weather_cut<-weather%>%select(1,5,7,24)

weather_forecast<-spread(weather_cut,RainTomorrow,Sunshine)

```

```{r ex="ex5", type="solution"}
library(dplyr)
library(tidyr)

weather_cut<-weather%>%select(1,5,7,24)

weather_forecast<-spread(weather_cut,RainTomorrow,Sunshine)

any(is.na(weather_forecast$Yes))
any(is.na(weather_forecast$No))
summary(weather_forecast)

```

Q6. 

确认NA后，你决定用平均数去填充”Yes”和“No”中的所有变量；

```{r ex="ex6", type="pre-exercise-code"}
weather<- read.csv("https://www.dropbox.com/s/y7rf8f98l2mxifk/weather.csv?dl=1")
```

```{r ex="ex6", type="sample-code"}
library(dplyr)
library(tidyr)

weather_cut<-weather%>%select(1,5,7,24)

weather_forecast<-spread(weather_cut,RainTomorrow,Sunshine)


```

```{r ex="ex6", type="solution"}
library(dplyr)
library(tidyr)

weather_cut<-weather%>%select(1,5,7,24)

weather_forecast<-spread(weather_cut,RainTomorrow,Sunshine)

##
weather_forecast$No[is.na(weather_forecast$No)]<-mean(weather_forecast$No,na.rm = TRUE)

weather_forecast$Yes[is.na(weather_forecast$Yes)]<-mean(weather_forecast$Yes,na.rm = TRUE)

```


Q7. 

解决了NA的问题以后，你需要用hist函数，plot函数以及boxplot函数找到weather_forecast数据集的‘No’变量中的异常值，感受下哪个函数最适合发现异常值。

```{r ex="ex7", type="pre-exercise-code"}
weather<- read.csv("https://www.dropbox.com/s/y7rf8f98l2mxifk/weather.csv?dl=1")
```

```{r ex="ex7", type="sample-code"}
library(dplyr)
library(tidyr)

weather_cut<-weather%>%select(1,5,7,24)

weather_forecast<-spread(weather_cut,RainTomorrow,Sunshine)

##
weather_forecast$No[is.na(weather_forecast$No)]<-mean(weather_forecast$No,na.rm = TRUE)
weather_forecast$Yes[is.na(weather_forecast$Yes)]<-mean(weather_forecast$Yes,na.rm = TRUE)

##

```

```{r ex="ex7", type="solution"}
library(dplyr)
library(tidyr)

weather_cut<-weather%>%select(1,5,7,24)

weather_forecast<-spread(weather_cut,RainTomorrow,Sunshine)

##
weather_forecast$No[is.na(weather_forecast$No)]<-mean(weather_forecast$No,na.rm = TRUE)
weather_forecast$Yes[is.na(weather_forecast$Yes)]<-mean(weather_forecast$Yes,na.rm = TRUE)


hist(weather_forecast$No)
plot(weather_forecast$No)
boxplot(weather_forecast$No)

```


