---
title: "R 第5次课作业"
author: "Jason Zhu"
date: "10/05/2018"
output: html_document
---

```{r setup, include=FALSE}
knitr::opts_chunk$set(echo = TRUE)
tutorial::go_interactive()
```
Q1

宅男Jason某日统计了DC超级英雄电影中6个英雄巨头杀敌人数如下：

superhero_kills <- c("superman kills 1030 enemies.",
            "wonderwoman kills 206 enemies.",
            "aquaman kills 32 enemies.",
            "cyborg kills 17 enemies.",
            "batman kills 4 enemies.",
            "the flash kills 0 enemies.")
            
他想考考自己的女朋友Rian知不知道这些超级英雄到底打败了多少敌人，但是懒得把里面的数字一个一个改成X。他想到在Data Maniac的课堂上学习了sub（）函数，并且了解到在R中，\\s代表空格，([0-9]+)代表任何出现的数字。他希望可以得到结果如下：

[1] "superman kills X enemies."    "wonderwoman kills X enemies." "aquaman kills X enemies."     "cyborg kills X enemies."     
[5] "batman kills X enemies."      "the flash kills X enemies." 

那么请你来帮助他完成这个甜蜜的任务吧!


```{r ex="circle", type="sample-code"}
# you can do it!
superhero_kills <- c("superman kills 1030 enemies.",
            "wonderwoman kills 206 enemies.",
            "aquaman kills 32 enemies.",
            "cyborg kills 17 enemies.",
            "batman kills 4 enemies.",
            "the flash kills 0 enemies.")
```

```{r ex="circle", type="solution"}
superhero_kills <- c("superman kills 1030 enemies.",
            "wonderwoman kills 206 enemies.",
            "aquaman kills 32 enemies.",
            "cyborg kills 17 enemies.",
            "batman kills 4 enemies.",
            "the flash kills 0 enemies.")

sub("\\s([0-9]+)\\s", " X ", superhero_kills)
```

Q2:

Data Maniac 班上有很多可爱的同学，他们的信息被我们偷偷收集了，以下是班上14名同学的基本信息：

name <- c("Jennifer", "Thalia", "Ken", "Elaine"," Jason","Chris","Lily","Odelia","Martin","Isabel", "Jane", "Connie", "Elisa"，"Cherry")

age <- c(16, 17, 14, 17 , 29 , 19 , 21, 18, 19, 23, 17, 19, 22, 21)

hair <- c("black", "green", "black", "brown", "white", "black", "purple", "black", "blue", "black", "green", "silver", "green", "black")

为了更好的分析，我们用以下方法把这些数据转变为data.frame，并命名为classmates。

# Create data frame 
classmates <- data.frame(name, age, hair)

classmates <- data.frame(name, age, hair)

你需要协助Jason用课上学到的dplyr包完成以下任务：
1.	同学中选出所有19岁及以下的；
2.	在上一个任务的基础上选出黑色头发的；
3.	接着根据年龄从大到小将这些黑发及19岁以下的同学进行排序；
4.	计算出满足以上条件同学的平均年龄及最小年龄,分别命名为mean_age1和min_age1
提示：以上任务你需要用%>%来完成。

5.	计算出所有14位同学的平均年龄，最大及最小年龄，分别命名为mean_age2和max_age及min_age2。



```{r ex="airquality", type="sample-code"}
library(dplyr)
name <- c("Jennifer", "Thalia", "Ken", "Elaine"," Jason","Chris","Lily","Odelia","Martin","Isabel", "Jane", "Connie", "Elisa","Cherry")
age <- c(16, 17, 14, 17 , 29 , 19 , 21, 18, 19, 23, 17, 19, 22, 21)
hair <- c("black", "green", "black", "brown", "white", "black", "purple", "black", "blue", "black", "green", "silver", "green", "black")


```

```{r ex="airquality", type="solution"}
library(dplyr)

name <- c("Jennifer", "Thalia", "Ken", "Elaine"," Jason","Chris","Lily","Odelia","Martin","Isabel", "Jane", "Connie", "Elisa","Cherry")

age <- c(16, 17, 14, 17 , 29 , 19 , 21, 18, 19, 23, 17, 19, 22, 21)

hair <- c("black", "green", "black", "brown", "white", "black", "purple", "black", "blue", "black", "green", "silver", "green", "black")

# Create data frame 
classmates <- data.frame(name, age, hair)

classmates <- data.frame(name, age, hair)

classmates%>%filter(age<=19)%>%filter(hair=='black')%>%arrange(desc(age))%>%summarise(mean_age1=mean(age),min_age1=min(age))

summarise(classmates, mean_age2=mean(age),max_age=max(age),min_age2=min(age))
```

