---
title: "R ggplot2 作图入门"
author: "Chris Qi"
date: "2018"
output: html_document
---

```{r setup, include=FALSE}
knitr::opts_chunk$set(echo = TRUE)
tutorial::go_interactive()
```


ggplot2, R语言最为强大的作图软件包，没有之一

* 由Hadley Wickham于2005 年创建
* 经过多次优化改进, 现在成为最流行的数据可视化工具


# 层 (Layer)

* data: 感兴趣的变量 (data frame)

* Aesthetics: x-axis/ y-axis/ color/ fill/ size/ label/ alpha/ shape

* Geometrics: point/ line/ histogram/ bar/ boxplot

* Facets: columns/ rows

* Statistics: binning/ smoothing/ descriptive/ inferential 

* Coordinates: cartesian/ fixed/ polar/ limits

* Themes: non-data ink


ggplot2 功能包的两大函数：

* qplot()

  * 类似于base基本系统的plot, 参数包含了 aesthetics/ geom/ facets
  
  * 隐藏了绘图细节

* ggplot()

  * 是核心，可以实现qplot()无法实现的功能
  
  * 调用ggplot()本身并不能实现绘图，要在其基础上添加层（如geom_point()）
才可以


使用`airquality`的数据，运用`qplot()`绘图：


qplot():最基本的散点图,它默认 `geom = "point"`

```{r}
library(ggplot2)
qplot(Wind, Temp, data=airquality)
```

qplot(): 添加颜色，每个月一种颜色
```{r}
library(ggplot2)
airquality$Month<-as.factor(airquality$Month)
qplot(Wind, Temp, data=airquality, color=Month)
```

