---
title: "交互练习测试"
author: "Chris Qi"
date: "9/5/2018"
output: html_document
---

```{r setup, include=FALSE}
knitr::opts_chunk$set(echo = TRUE)
tutorial::go_interactive()
```
子曾经曰过，“九层之台起于累土；千里之行始于足下”。从这里，你要开始书写你的第一行R代码；你将要学习如何把R console当作计算器来使用以及来给变量赋值；你也将了解R的数据类型。 我们开始吧！


如何使用我们的在线交互R语言练习平台？

* 你将在下边左边的文本框输入代码来做练习。

* 首先你输入代码，然后点击"run"来提交答案。

* 在下面右边的输出框（工作台），你会看到所输入代码的结果。
点击"solution"来查看正确答案。

* 在R语言里，我们使用#来添加注解，这样R就不会把带有#的一行当作代码来运行。

* 你可以直接在右边的工作台输入代码，点击回车键来运行，这非常合适简单代码的练习。

# {.tabset}

## data type

请计算半径为5的圆的面积，pi取值3.14:

```{r ex="circle", type="sample-code"}
3.14*
```

```{r ex="circle", type="solution"}
3.14*5^2
```

请用`<-` 创建变量 my_height，并输出:
```{r ex="create_height", type="sample-code"}
# Create a variable my_height, equal to whatever your height is,

# Print out my_height

```

```{r ex="create_height", type="solution"}
# Create a variable my_height, equal to whatever your height is,
my_height<-175
  
# Print out my_height
my_height
```

请以两位导师的名字创建向量my_teachers（提示，character的向量里面的元素需要用双引号）：
```{r ex="teacher", type="sample-code"}
my_teachers<-
```

```{r ex="teacher", type="solution"}
my_teachers<-c("Chris", "Jason")
my_teachers
```


请把Jason 从 my_teachers里面召唤出来：
```{r ex="teacher1", type="pre-exercise-code"}
my_teachers<-c("Chris", "Jason")
```

```{r ex="teacher1", type="sample-code"}
# Jason:

```

```{r ex="teacher1", type="solution"}
# Jason:
my_teachers[2]

```


请提取矩阵 my_data 第3行第5列的元素, my_data已在后台给出：
```{r ex="matrix", type="pre-exercise-code"}
my_data<-matrix(1:100, nrow=10)
```

```{r ex="matrix", type="sample-code"}
my_data
```

```{r ex="matrix", type="solution"}
my_data[3, 5]
```


请提取矩阵 my_data 第3行第5列到8列的元素, my_data已在后台给出：
```{r ex="matrix1", type="pre-exercise-code"}
my_data<-matrix(1:100, nrow=10)
```

```{r ex="matrix1", type="sample-code"}
my_data
```

```{r ex="matrix1", type="solution"}
my_data[3, c(5:8)]
```

在自己本地电脑上的RStudio Console里用 `?` 查看`plot()`这个函数的帮助文档，拉到最下面，赋值黏贴第一个例子，并运行：
```{r ex="plot", type="sample-code"}
#plot
```

```{r ex="plot", type="solution"}
require(stats) # for lowess, rpois, rnorm
plot(cars)
lines(lowess(cars))

```

最后一题：

在自己电脑上建立一个文件夹R_learning, 使用setwd("mypath"), 建立指向该文件夹的工作路径。

完结撒花～




