---
title: "regression2"
author: "Chris Qi"
date: "8/22/2018"
output: html_document
---

```{r setup, include=FALSE}
knitr::opts_chunk$set(echo = TRUE)
```

###set up
install.packages("faraway")
```{r}
library(faraway)      # glm support
library(MASS)         # negative binomial support
library(car)          # regression functions
library(lme4)         # random effects
library(ggplot2)      # plotting commands
library(reshape2)     # wide to tall reshaping
library(xtable)       # nice table formating
library(knitr)        # kable table formating
library(grid)         # units function for ggplot
```


Import Data
```{r}
setwd("~/R Teaching/demo code/regression2/data/")
SalariesIn <- read.table("Salaries.txt" ) 
```

```{r}
str(SalariesIn)
```

回顾取子集的方法
```{r}
SalariesIn$yrs.service        # yrs.service variable
SalariesIn[2,]                # second row, observation
SalariesIn$discipline[6]      # 6th observation of the discipline variable
SalariesIn[5,"yrs.service"]   # row 5 of the yrs.service variable
SalariesIn[4,3]               # row 4, column 3
SalariesIn[2:6,]              # observations 2 through 6
SalariesIn[c(7,9,16),]        # observations 7, 9, and 16
```

summary不含缺失值的数据
```{r}
sum( is.na(SalariesIn) )
sum( SalariesIn=="" )

salary <- SalariesIn
```

把工资变量变成以1000为单位，然后对数化，存成新变量logSalary
```{r}
salary$salary <- salary$salary / 1000
logSalary <- log(salary$salary)
```

把工资分为三等，创建新变量，存成salaryLevel
```{r}
salaryLevel = ifelse(salary$salary>134, "high",
 ifelse(salary$salary<91, "low","middle"
 ) )
str(salaryLevel)
```

将新变量加入到原来的数据
```{r}
salary <- data.frame(salary,
 logSalary = logSalary,
 salaryLevels = factor(salaryLevel)
)
```

将变量从新命名
```{r}
colnames(salary) <- c("rank","dscpl","yrSin","yrSer","sex",
                      "salary","logSal","salLev")
```

查看数据的描述性统计
Data exploration
```{r}
summary(salary)
```

将教授级别变成有序分类变量
```{r}
salary$rank <- ordered(salary$rank, levels=c("AsstProf","AssocProf","Prof"))
salaryNum <- salary
```

使用循环函数，将数据全部数值化
```{r}
salaryNum<-sapply(salaryNum, as.numeric)
```

相关系数，精确到三位小数点（用round这个函数），-c(8)排除第8列的变量
```{r}
round( cor(salaryNum[ ,-c(8)]), 3)
```
教授工资与其工作时间（年）
```{r}
ggplot(data=salary, aes(x=yrSer, y=salary)) +
  geom_point() +
  theme_bw() +
  ggtitle("Professor's salaries from 2008-9") 
```
细节改进：横轴，纵轴标签
```{r}
ggplot(data=salary, aes(x=yrSer, y=salary)) +
  geom_point() +
  theme_bw() +
  ggtitle("Professor's salaries from 2008-9") +
  theme( plot.title=element_text(vjust=1.0) ) +
  xlab("Years of service") +
  theme( axis.title.x = element_text(vjust=-.5) ) +
  ylab("Salary in thousands of dollars") +
  theme( axis.title.y = element_text(vjust=1.0) ) 
```

细节改进：按教授级别分别作图，更改背景
```{r}
plotSalFacRank <- ggplot(data=salary, aes(x=yrSer, y=salary)) +
  geom_point() +
  theme_bw() +
  ggtitle("Professor's salaries from 2008-9") +
  theme( plot.title=element_text(vjust=1.0) ) +
  xlab("Years of service") +
  theme( axis.title.x = element_text(vjust=-.5) ) +
  ylab("Salary in thousands of dollars") +
  theme( axis.title.y = element_text(vjust=1.0) ) +
  facet_wrap(~rank) +
  theme(strip.background = element_rect(fill = "White"))
plotSalFacRank
```

散点图：添加图表标题，在底部添加图例
```{r}
ggplot(data=salary, aes(x=yrSer, y=salary)) +
  geom_point(aes(color=rank)) +
  theme_bw() +
  ggtitle("Professor's salaries from 2008-9") +
  theme( plot.title=element_text(vjust=1.0) ) +
  xlab("Years of service") +
  theme( axis.title.x = element_text(vjust=-.5) ) +
  ylab("Salary in thousands of dollars") +
  theme( axis.title.y = element_text(vjust=1.0) ) +
  theme(legend.position = "bottom")
```

```{r}
plot(salary[,-c(8)])
```

简单回归模型
```{r}
out <- lm(salary~sex,data=salary)
summary(out)
```

模型评估：adjusted R squared, BIC, AIC
从最全的模型开始
工资～学科+性别+级别+工作年数+年数平方
工资～学科+性别+级别+取得博士之后的年数+年数平方

哪个模型好？比较调整后的r方
```{r}
salary$yrSinSqr <- salary$yrSin^2
salary$yrSerSqr <- salary$yrSer^2

outSin <- lm(salary~dscpl + sex + rank + yrSin+yrSinSqr,data=salary)
summary(outSin)

outSer <- lm(salary~dscpl + sex + rank + yrSer+yrSerSqr,data=salary)
summary(outSer)
```

有可以移除的变量吗？，使用step函数
最好的模型（AIC最小）：
```{r}
step(outSin)
```

```{r}
best<-lm(salary~dscpl + rank + yrSer+yrSerSqr,data=salary)
```

模型预测：
```{r}
set.seed(100) # 设置种子点，以便重复再现同样的结果
trainingRowIndex <- sample(1:nrow(salary), 0.8*nrow(salary)) 
# 将数据二八分，training vs. testing
trainingData <- salary[trainingRowIndex, ] # model training data
testData <- salary[-trainingRowIndex, ] # test data
```

然后，用训练数据建立一个模型
```{r}
bestMod <- lm(salary~dscpl + rank + yrSer+yrSerSqr,data=trainingData) # build the model
```

再然后，将我们建立的模型用来测试数据上，做预测
```{r}
salaryPred <- predict(bestMod, testData) # predict distance
```

检验一下，我们的预测效果
```{r}
actuals_preds <- data.frame(cbind(actuals=testData$salary, predicteds=salaryPred)) # make actuals_predicteds dataframe.
attach(actuals_preds)
correlation_accuracy <- cor(actuals,predicteds) 
correlation_accuracy
```







